Inventaris van het archief van de Nederlandse Emigratie Dienst, (1916) 1952-1993
Nationaal Archief, Den Haag
- STUKKEN BETREFFENDE BIJZONDERE ONDERWERPEN, 2
  - Taak, 2.3
    - (R)emigratie, algemeen, 2.3.1
      - Onderzoek en documentatie, 2.3.1.2
        - Nota's en memoranda inzake agrarische emigratie naar landen binnen Europa., 1966 - 1970; 69; omslag
          Handelingen: 134A (134A): 591,579.
        - Boeren en emigratie; Rapport inzake onderzoek naar de belangstelling onder agrariërs en hun oudere kinderen voor emigratie; uitgave van het Landbouw-economisch Instituut., 1989; 70; deel
      - Medewerking en samenwerking, 2.3.1.3
        - Emigratieovereenkomsten en -verdragen., 1955 - 1966; 71; omslag
          - Argentinië
          - Australië
          - Chili
          - Zuid-Afrika
        - Deelname aan de Werkcommissie van het Emigratiebestuur 'Vrouw en Emigratie'., 1958 - 1966; 72; pak
      - Uitvoerende taken, 2.3.1.4
        - Publiciteit en voorlichting, 2.3.1.4.1
          - Voorlichting aan emigranten aan boord van schepen., 1953 - 1973; 73-75
            Niet nader onder te verdelen 3 pakken
            - 1953-1960, 73; pak
            - 1953-1966, 74; pak
            - 1968-1973, 75; pak
          - Verlenen van medewerking aan de samenstelling en uitvoering van tentoonstellingen., 1954 - 1955; 76; omslag
            Bevat foto's.
          - Kritiek op publicaties over emigratie naar diverse landen., 1955 - 1966; 77; omslag
          - Verlenen van medewerking aan radioprogramma's., 1955 - 1980; 78-79; 2 pakken
            - 1955-1961, 78; pak
            - 1970-1980, 79; pak
          - Organisatie van voorlichtingsbijeenkomsten inzake emigratie., 1964 - 1975; 80-84; 5 pakken
            - 1964-1967, 80; pak
            - 1967-1968, 81; pak
            - 1968-1969, 82; pak
            - 1969-1970, 83; pak
            - 1970-1975, 84; pak
          - Vergaderstukken van kaderbijeenkomsten inzake de presentatie van de emigratiegedachte aan de Nederlandse bevolking (voorlichting)., 1967 - 1971; 85; omslag
          - Emigratie Actualiteiten., 1971 - 1978; 86-87; 2 pakken
            Opmerkingen: uitgave van de ned??
            - 1971, 86; pak
            - 1977-1978, 87; pak
        - Scholing ten behoeve van aspirant-emigranten, 2.3.1.4.2
          - Landbouwscholing van aspirant-emigranten., 1952 - 1961; 88-89; 1 pak en 1 omslag
            - 1952-1954, 88; omslag
            - 1955-1961, 89; pak
          - Onderricht aan emigranten in de Engelse taal., 1957 - 1973; 90-96; 5 pakken en 2 omslagen
            - Algemeen. 1957 - 1971, 90; pak
              Handelingen: 134A (134A): 593.
            - Taalcursus via de ICEM-methode. 1963 - 1968, 91-92
              - 1963-1966, 91; pak
              - 1967-1968, 92; omslag
            - Verlenen van goedkeuring aan te geven taal- en voorbereidingscursussen. 1963 - 1973, 93; pak
            - Financiële aangelegenheden. 1965 - 1972, 94-95
              - 1965-1968, 94; pak
              - 1969-1972, 95; pak
            - Taalonderricht via geluidsbanden. 1969 - 1970, 96; omslag
        - Financiële aangelegenheden, 2.3.1.4.3
          - Bemiddeling inzake invordering van door emigranten achtergelaten schulden., 1953 - 1967; 97; pak
            Oude code: -4.25.
            Handelingen: 134A (134A): 588.
          - Eigen bijdrage per emigrant., 1954 - 1974; 98; pak
            - Samenwerking met het Ministerie van Financiën
            - Overzichten van de hoogte van de eigen bijdragen van in 1957 onder de bepalingen van de Emigratie-Bijslagregeling vertrokken emigranten
            - Verzoeken om verlaging van de eigen bijdrage
            - Vaststelling van de eigen bijdrage van gescheiden vrouwen en weduwen
            Oude code: -3.115.
          - Landingsgeld, een geldbedrag ter bestrijding van de eerste noodzakelijke uitgaven in het bestemmingsland., 1954 - 1974; 99-100; 2 pakken
            - Algemeen. 1955 - 1974, 99; pak
              - Vergunning voor aankopen van buitenlandse valuta ten behoeve van aankoop van landingsgeld
              - Correspondentie met banken inzake landingsgeldcoupons
              - Uitbetalingsgeld voor landingsgeld
              Oude code: -3.114.15.
            - Alfabetisch per land. 1954 - 1968, 100; pak
              - Nieuw-Zeeland
          - Terugreisverzekering voor emigranten., 1955 - 1957; 101; omslag
            Oude code: -8.221.43.
          - Kredietverlening aan emigranten., 1955 - 1965; 102; omslag
            Oude code: -8.221.31.
          - Bijdragen van anderen in de kosten van emigratie., 1955 - 1972; 103-105; 1 pak en 2 omslagen
            - Algemeen. 1959 - 1972, 103; pak
              Oude code: -3.12.
            - Bijdragen van werkgevers. 1955 - 1968, 104; omslag
            - Second assistance regeling Australië. 1968 - 1972, 105; omslag
          - Bemoeienis met het verzoek om subsidie voor het Nationaal Spaar- en Reisfonds 'Wij Komen' en de Stichting Nationaal Hulpfonds 'Wij Komen' ten behoeve van emigrantenouders en hun kinderen., 1960 - 1970; 106; pak
            Oude code: -8.223.1.
        - Aanmelding, bemiddeling en acceptatie van aspirant-emigranten, 2.3.1.4.4
          - Regeling inzake deviezenvergunning en Verklaring Emigratie aan emigranten., 1954 - 1962; 107; pak
            Opmerkingen: H 321??
          - Bemiddeling door niet-erkende personen en organisaties in Nederland inzake emigratie., 1954 - 1967; 108; omslag
          - Antecedentenonderzoek in verband met het uitbrengen van een verantwoord emigratieadvies., 1954 - 1971; 109; omslag
          - Verwerking van de persoonsgegevens bij aanmelding van emigranten., 1954 - 1972; 110; pak
            - Wijziging van de aanmeldingskaart (AM-kaart)
            - Geverifieerde vragenlijst
            - Wijziging van de groene vragenlijst
            - Kostenloze verificatie door de gemeentelijke diensten
            - Legalisatie van officiële bescheiden Argentinië
            Oude code: -4.21/-4.25/-4.24.
          - Aanmelding van emigranten; algemeen., 1954 - 1974; 111-112; 2 pakken
            - 1954-1966, 111; pak
            - 1966-1974, 112; pak
          - Bemiddeling door organisaties in binnen- en buitenland., 1954 - 1974; 113-116; 4 pakken
            - Ongewenste bemiddeling door personen en organisaties in het buitenland. 1954 - 1959, 113; pak
              Oude code: -5.21.
            - Bemiddeling door niet-erkende organisaties in Nederland. 1954 - 1961, 114; pak
              Opmerkingen: openbaarheid
              Openbaarheid beperkt tot 1 januari 2037
            - Inschakeling van kerken en andere instellingen. 1955 - 1973, 115; pak
              Oude code: -5.22.
            - Inschakeling van het emigratieapparaat in het buitenland. 1959 - 1974, 116; pak
          - Voorschriften inzake paspoorten, visa e.d. van emigranten., 1954 - 1974; 117; pak
            Oude code: -4.23.
          - Plaatsing van advertenties in verband met emigratie., 1955 - 1970; 118; pak
            - Vacatures in diverse landen
            - Wervingsacties van de ICEM
            Oude code: -5.11.
          - Bemiddeling inzake opsporing van emigranten., 1956 - 1966; 119; omslag
            Oude code: -8.221.2.
          - Waardering lagere en middelbare schoolopleiding., 1957 - 1974; 120; pak
            Oude code: -4.1.
          - Bemiddeling door personen en instellingen in het buitenland., 1960 - 1968; 121; pak
          - Plaatsingsmogelijkheden van emigranten in diverse landen., 1963 - 1973; 122; pak
      - Speciale groepen, projecten en programma's, 2.3.1.5
        - Overige soorten van emigranten., 1953 - 1973; 123; omslag
          - Studenten
          - Brazilië
          - Canada
          - Emigratie van vrouwen
          - Emigratie van ouders
        - Emigratie van vrouwen en meisjes., 1954 - 1965; 124-125; 1 pak en 1 omslag
          - Australië, Brazilië; Canada; Nieuw-Zeeland; Verenigde Staten van Amerika; Zuid-Afrika. 1954 - 1961; 124; omslag
          - Vertegenwoordiging van de Nederlandse Emigratiedienst in vergaderingen van het Nederlands Vrouwen Comité (NVC) ten behoeve van voorlichting aan vrouwelijke emigranten, Voorlichting aan vrouwen en meisjes van aspirant-emigranten; Brieven van emigrantenvrouwen; Scholing van vrouwelijke aspirant-emigranten in de landbouw; Hervormd huwelijks contactbureau; Publicatie van het Nederlands Vrouwen Comité (NVC) 'De vrouw en emigratie'; Jaarverslag van het Nederlands Vrouwen Comité (NVC). 1954 - 1965; 125; pak
        - Toestemming inzake emigratie van minderjarigen., 1956; 126; omslag
        - Behandeling van Non-Pure European Origin (NPEO)-emigranten., 1958 - 1963; 127; omslag
          Handelingen: 134A (134A): 591,588.
        - Toekenning van bijslag aan zelfstandig emigrerende minderjarigen., 1960 - 1964; 128; omslag
          Oude code: -3.113.5.
      - Organisatie van het vervoer van personen en bagage, 2.3.1.6
        - Verzekering van bagage van emigranten., 1952 - 1962; 129; omslag
        - Vervoer van emigranten en hun bagage door de lucht naar diverse landen., 1954 - 1966; 130; omslag
          Oude code: -7.131.
        - Correspondentie inzake bagage- en passagierslijsten van emigranten naar diverse landen., 1955 - 1974; 131; omslag
        - Kosten van vervoer van emigranten en hun bagage naar diverse landen., 1955 - 1974; 132-134; 2 pakken en 1 omslag
          Niet nader onder te verdelen.
          - 1955-1966, 132; pak
            Oude code: -3.114.1.
          - 1956-1966, 133; pak
          - 1967-1974, 134; omslag
        - Planning, prognoses en vaarschema's., 1955 - 1974; 135; pak
          - Afvaartschema's
          - Wijziging van boekingsprocedure
          - Vervoerschema's
        - Tarieven., 1955 - 1974; 136; pak
          - Normbedragen
          - Tarieven per schip
          - Tarieven door de lucht
          Oude code: -3.114.111.
        - Vervoer van Nederlandse emigranten met buitenlandse luchtvaartmaatschappijen., 1959; 137; omslag
        - Organisatie van het vervoer van emigranten., 1959 - 1973; 138; pak
          - Grondslagen van het regeringsbeleid met betrekking tot het emigrantenvervoer
          - Richtlijnen ten aanzien van het vervoer
          - Overleg met vervoersorganisaties
        - Bagageaangelegenheden., 1967 - 1974; 139; pak
          - Achtergebleven ruimbagage in Australië
          - Verzending van connossementen
          - Verzending van emigrantenbagage naar Zuid-Afrika
          Handelingen: 134A (134A): 588,591.
      - Vertreklijsten en andere overzichten, 2.3.1.7
        - Vertreklijsten van emigranten naar diverse landen., 1955 - 1982; 140-146; 7 pakken
          In de rubriek emigratie en remigratie naar de verschillende landen zijn vertreklijsten opgenomen van: Australië, Brazilië, Canada, Nieuw-Zeeland, Verenigde Staten van Amerika en Zuid-Afrika.
          - 1955-1957, 140; pak
          - 1958-1959, 141; pak
          - 1960-1963, 142; pak
          - 1964-1966, 143; pak
          - 1967-1969, 144; pak
          - 1970-1973, 145; pak
          - 1974-1982, 146; pak
        - Vertreklijsten van emigranten naar diverse landen., 1969 - 1979; 147-149; 3 pakken
          Alfabetisch geordend op naam van het land.
          - A - H., 147; pak
          - I - N., 148; pak
            Opmerkingen: Zie ook voorl.nr. 265 en 266/over zee en door de lucht
          - O - Z., 149; pak
            Opmerkingen: Zie ook voorl.nr. 264 en 265/over zee en door de lucht
        - Maandoverzichten met vermelding van aangemelde en vertrokken personen naar het land van bestemming, alsmede de herkomst per provincie., 1956 - 1974; 150-161; 12 pakken
          - 1956, 150; pak
          - 1957, 151; pak
          - 1958, 152; pak
          - 1959, 153; pak
          - 1960, 154; pak
          - 1961, 155; pak
          - 1962-1963, 156; pak
          - 1964-1965, 157; pak
          - 1966-1967, 158; pak
          - 1968-1969, 159; pak
          - 1970-1971, 160; pak
          - 1972-1974, 161; pak
        - Vertrekstaten van (r)emigranten naar diverse landen met vermelding van aantallen aanmeldingen, afwijzingen/afzieners en vertrokken personen., 1984 - 1993; 162-165; pak
          - 1984-1989, 162; pak
          - 1990-1991, 163; pak
          - 1992, 164; pak
          - 1993, 165; pak
        - Vertreklijsten van emigranten met vermelding van naam, land, geslacht, geboortedatum, vertrekdatum, aantal personen en reisregeling., 1988 - 1992; 166-167; 2 pakken
          Betreft de landen: Suriname, Turkije, Spanje, Nederlandse Antillen, Marokko, Tunesië, Joegoslavië en Portugal.
          - Deel 1., 166; pak
          - Deel 2., 167; pak
      - In het land van bestemming, 2.3.1.8
        - Uitvoer van motorrijtuigen ten behoeve van emigranten., 1951 - 1954; 168; omslag
          Opmerkingen: ook stukken van st. landverh. en commissaris
        - Verzekeringen ten behoeve van Nederlandse emigranten in het buitenland., 1951 - 1973; 169; pak
        - Militaire dienstplicht bij emigratie., 1952 - 1961; 170; omslag
        - Culturele verzorging van emigranten in het buitenland., 1953 - 1965; 171; pak
        - Zielszorg., 1953 - 1973; 172; pak
          - Emigratie en verlofreizen van geestelijken
          - Verstrekken van adressen van emigranten aan kerkgenootschappen
          Oude code: -8.222.2.
          Opmerkingen: Openbaarheid
          Openbaarheid beperkt tot 1 januari 2049
        - Nederlandse verenigingen., 1956 - 1967; 173; pak
          - Dutch Club te Wollongong
          - Tournee van het voetbalelftal "Wilhelmina" te Melbourne
          - Verzoek om subsidie voor Nederlandse Sociëteiten in Australië
        - Morele steun aan emigranten., 1960 - 1974; 174; pak
          - Verenigingen van ouders van emigranten
          - Bezoeken van ouders aan emigranten
          - Bezoek van Ard Schenk aan Australië
        - Zorg voor het bezit., 1963 - 1973; 175; omslag
          - Overmaking van geld via de zogenaamde London Premium Market van Nederland naar Australië
          Oude code: -8.211.
        - Nederlandse clubs en verenigingen in het buitenland., 1967 - 1973; 176; pak
        - Tewerkstelling van emigranten., 1967 - 1974; 177; pak
        - Aankomst en opvang van emigranten., 1968 - 1971; 178; omslag
          - Aankomst van emigranten op feestdagen in Brazilië
          - Herkenningsspeldjes voor emigranten naar Zuid-Afrika
      - Repatriëring en remigratie, 2.3.1.9
        - Repatriëring., 1953 - 1973; 179-180; 2 pakken
          - Algemeen. 1953 - 1973, 179; pak
            Oude code: -8.221.4.
          - Alfabetisch per land. 1957 - 1963, 180; pak
            - Rhodesia
        - Terugvordering van bijslag bij terugkeer in Nederland ingevolge art. 8, sub b van de Emigratie-Bijslagregeling., 1956 - 1969; 181; omslag
          Oude code: -3.118.
    - Emigratie en remigratie naar de verschillende landen, 2.3.2
      - Argentinië, 2.3.2.1
        - Vervoer en invoer van bagage van emigranten naar c.q. in Argentinië., 1954 - 1963; 182; omslag
        - Immigratiebeleid Argentinië., 1962 - 1969; 183; omslag
      - Australië, 2.3.2.2
        - Beleid, 2.3.2.2.1
          - Immigratiebeleid Australië., 1955 - 1972; 184; pak
        - Voorlichting en publicatie, 2.3.2.2.2
          - Oriëntatiereizen naar Australië en Nieuw-Zeeland., 1957 - 1973; 185-189; 4 pakken en 1 omslag
            - 1957-1964, 185; pak
            - 1964-1967, 186; pak
            - 1968-1970, 187; pak
            - 1970-1971, 188; pak
            - 1972-1973, 189; omslag
          - Journalistenreizen naar Australië en Nieuw-Zeeland., 1960 - 1975; 190-191; 1 pak en 1 omslag
            - 1960-1966, 190; pak
            - 1967-1975, 191; omslag
              Oude code: -2.313.
          - Organisatie van voorlichtingsbijeenkomsten inzake emigratie naar Australië., 1962 - 1966; 192; pak
          - Voorlichtingsmateriaal inzake emigratie naar Australië., 1977 - 1988; 193-196; 2 stukken en 2 delen
            - Rapport over de oriëntatiereis naar Nieuw-Zeeland en Australië door C.M. Stam; uitgave van de Algemene Emigratie Centrale. 1977, 193; stuk
            - Focus op Australië; Verslag van een oriëntatiereis door Australië van J. Volkers. 1987, 194; deel
            - "Toen wij uit Nederland vertrokken"; Ervaringen van Nederlandse emigranten in Australië; uitgave van de Katholieke Vereniging van Ouders en Familieleden van Geëmigreerden. 1987, 195; stuk
            - West is West and East is East; They meet in Australië and New Zealand; Oriëntatiereisverslag door drs. J.J. van der Loos. 1988, 196; deel
        - Aanmelding en acceptatie, 2.3.2.2.3
          - Erkenning van diploma's in Australië., 1957 - 1974; 197; pak
        - Speciale groepen, projecten en programma's, 2.3.2.2.4
          - Schema-emigranten naar Australië., 1954 - 1965; 198; pak
            - NAMA
            - Pater Maas
            - Nederlands Emigration Service Agency Scheme (NESAS)
            - LP
            - RCSS
            Niet alle afkortingen zijn bekend.
          - Organisatie van de Jongeren- en Jongeboerenprogramma's Australië., 1960 - 1970; 199-210; 14 pakken en 1 omslag
            - Jongerenprogramma's Australië. 1960 - 1970, 199-210
              - Algemeen. 1963 - 1970, 199; pak
              - Verzekeringen. 1963 - 1967, 200; omslag
              - Groepen I en II. 1960 - 1964, 201; pak
              - Groep III. 1960 - 1963, 202; pak
              - Groep IV. 1961 - 1964, 203; pak
              - Groep V. 1962 - 1964, 204; pak
              - Groepen VI, VII en VIII. 1962 - 1964, 205; pak
              - Groepen IX en X. 1963 - 1964, 206; pak
              - Groepen X, XI en XII. 1964 - 1966, 207; pak
              - Groepen XIII, XIV, XV en XVI. 1964 - 1966, 208; pak
              - Groepen 61-1, 2 en 3. 1965 - 1966, 209; pak
              - Groepen 67-1, 2, 3 en 4. 1966 - 1968, 210; pak
          - Jongeboerenprogramma's Australië., 1963 - 1974; 211; pak
          - Jongeboerenprogramma's Australië; rapportages., 1965 - 1974; 212-213
            - 1965-1968, 212; pak
            - 1969-1974, 213; pak
        - Organisatie van het vervoer van personen en bagage, 2.3.2.2.5
          - Vervoer van bagage van emigranten naar Australië., 1954 - 1961; 214; pak
          - Vervoer van emigranten en hun bagage door de lucht naar Australië., 1954 - 1966; 215; pak
          - Kosten van vervoer van emigranten en hun bagage naar Australië., 1955 - 1966; 216; pak
            Oude code: -3.114.14.
          - Planning, prognoses en vaarschema's naar Australië en Nieuw-Zeeland., 1962 - 1966; 217; pak
          - Vervoer van emigranten en hun bagage per boot naar Australië en Nieuw-Zeeland., 1972 - 1974; 218-220; 2 pakken en 1 omslag
            - 1972, 218; pak
            - 1973, 219; pak
            - 1974, 220; omslag
        - Vertreklijsten, 2.3.2.2.6
          - Vertreklijsten van emigranten naar Australië., 1949 - 1982; 221-241; 21 pakken
            - 1949-1951, 221; pak
            - 1952-1953, 222; pak
            - 1954, 223; pak
            - 1955, 224; pak
            - 1956, 225; pak
            - 1957-1958, 226; pak
            - 1959-1960, 227; pak
            - 1961-1962, 228; pak
            - 1963-1964, 229; pak
            - 1965, 230; pak
            - 1966, 231; pak
            - 1967, 232; pak
            - 1968, 233; pak
            - 1969, 234; pak
            - 1970, 235; pak
            - 1971, 236; pak
            - 1973, 237; pak
            - 1974, 238; pak
            - 1975-1976, 239; pak
            - 1977-1980, 240; pak
            - 1981-1982, 241; pak
          - Vertreklijsten van emigranten door de lucht naar Australië., 1974 - 1979; 242-243; 2 pakken
            - 1974-1975, 242; pak
            - 1975-1979, 243; pak
        - In het land van bestemming, 2.3.2.2.7
          - Vergoeding van ziektekosten van emigranten in Australië., 1954 - 1974; 244; pak
          - Huisvesting van emigranten in Australië., 1956 - 1974; 245; pak
          - Bemoeienis met de uitgave en verspreiding van het Nederlands weekblad Dutch-Australian Weekly (DAW) ten behoeve van de verspreiding van Nederlands nieuws in Australië., 1965 - 1967; 246; pak
      - Brazilië, 2.3.2.3
        - Beleid, 2.3.2.3.1
          - Immigratiebeleid Brazilië., 1965 - 1973; 247; omslag
        - Voorlichting en publicatie, 2.3.2.3.2
          - Journalistenreizen naar Brazilië., 1959 - 1964; 248; omslag
          - Verslagen van oriëntatiereizen naar Brazilië., 1964 - 1965; 249; omslag
          - Oriëntatiereizen naar Brazilië., 1970 - 1971; 250; omslag
          - Voorlichtingsmateriaal inzake emigratie naar Brazilië., 1983 - 1990; 251-259; 9 delen
            - Verslag van een oriëntatiereis naar Brazilië door S.C. Waterdrinker. 1983, 251; deel
            - Met het oog op Brazilië door W. Muilwijk. 1986, 252; deel
            - Brazilië als emigratieland voor Nederlandse landbouwers door emigratieconsulent drs. F.P.M. Buysse; uitgave van de Maatschappelijke Emigratie Organisaties en het Bureau van het Emigratiebestuur. 1987, 253; deel
            - Reisgids Brazilië; uitgave van de Directie voor de Migratie. 1987, 254; deel
              - Samenvattend overzicht van de procedure, de reis, de bagage, het vertrek en de aankomst
            - Op weg met de Nederlandse landbouwvestigingen in Brazilië; Verslag van een werkbezoek van emigratieconsulent drs. F.P.M. Buysse. 1988, 255; deel
            - Nederlandse landbouwers in Brazilië; Perspectieven in een toonaangevende landbouwnatie, door emigratieconsulent drs. F.P.M. Buysse; uitgave van het Bureau van het Emigratiebestuur. 1989, 256; deel
            - Kansen voor Nederlandse landbouwers een nieuw bestaan in Brazilië op te bouwen; resultaten van een werkbezoek aan Brazilië van drs. C. Hulsman. 1990, 257; deel
            - Nederlandse emigranten in Brazilië; actuele onderwerpen; uitgave door de Stichting IVIO. 1990, 258; deel
            - "Toen wij uit Nederland vertrokken"; Ervaringen van Nederlandse emigranten op kolonies in Brazilië door Nelly de Rijk-Zaat. z.d., 259; deel
        - Speciale groepen, projecten en programma's, 2.3.2.3.3
          - Schema-emigranten naar Brazilië., 1952 - 1965; 260; omslag
          - Landsettlement Scheme in Brazilië met betrekking tot de vestiging van emigranten., 1953; 261; omslag
        - Organisatie van het vervoer van personen en bagage, 2.3.2.3.4
          - Vervoer van emigranten en hun bagage door de lucht naar Brazilië., 1953 - 1966; 262; omslag
          - Vervoer van bagage van emigranten naar Brazilië., 1954 - 1966; 263; pak
          - Vervoer van emigranten en hun bagage per boot naar Brazilië., 1955 - 1965; 264; omslag
        - Vertreklijsten, 2.3.2.3.5
          - Vertreklijsten van emigranten naar Brazilië., 1955 - 1982; 265-270; 4 pakken en 2 omslagen
            - 1955-1959, 265; omslag
            - 1960-1964, 266; pak
            - 1965-1971, 267; pak
            - 1974-1976, 268; pak
            - 1977-1980, 269; pak
            - 1981-1982, 270; omslag
        - In het land van bestemming, 2.3.2.3.6
          - Huisvesting van emigranten in Brazilië., 1966; 271; omslag
      - Canada, 2.3.2.4
        - Beleid, 2.3.2.4.1
          - Immigratiebeleid Canada., 1968 - 1973; 272; omslag
        - Voorlichting ten behoeven van aspirant-emigranten, 2.3.2.4.2
          - Oriëntatiereizen naar Canada (en de Verenigde Staten van Amerika)., 1957 - 1973; 273-276; 4 pakken
            - 1957-1964, 273; pak
            - 1965-1967, 274; pak
            - 1968-1970, 275; pak
            - 1971-1973, 276; pak
          - Organisatie van voorlichtingsbijeenkomsten inzake emigratie naar Canada., 1965 - 1966; 277; omslag
          - Voorlichtingsmateriaal inzake emigratie naar Canada., 1980 - 1990; 278-290; 14 delen
            - De aankoop van een boerenbedrijf in Canada; uitgave van het Bureau van het Emigratiebestuur. 1980, 278; deel